臺灣桃園地方法院民事簡易判決
111年度桃簡字第761號
原      告  阮文業  


被      告  楊雨龍  


上列當事人間請求損害賠償事件，本院於民國111 年7 月14日言
詞辯論終結，判決如下： 
    主    文
被告應給付原告新臺幣壹萬參仟陸佰肆拾柒元，及自民國一百一
十一年六月九日起至清償日止，按週年利率百分之五計算之利息
。
原告其餘之訴駁回。
訴訟費用由被告負擔十分之一，餘由原告負擔。
本判決原告勝訴部分得假執行。
原告其餘假執行之聲請駁回。 
    事實及理由
壹、程序方面：
　　被告經合法通知，無正當理由未於最後言詞辯論期日到場，
    核無民事訴訟法第386 條各款所列情形，爰依原告之聲請，
    由其一造辯論而為判決。 
貳、實體方面：
一、原告主張：被告於民國109年10月22日下午，駕駛車牌號碼0
    000-00號自用小客車，沿桃園市八德區新興路往廣興路方向
    直行，於同日14時32分許，行至桃園市八德區廣興路、新興
    路口時，本應注意行駛至交岔路口，應遵守燈光號誌，不得
    闖越紅燈行駛，且依當時情形，並無不能注意之情事，竟疏
    未注意及此，貿然闖越紅燈直行，適對向有原告騎乘車牌號
    碼000-0000號普通重型機車（下稱系爭機車)駛至該路口，
    見燈號為綠燈而左轉欲入廣興路，見狀閃避不及，遂遭被告
    所駕車輛撞擊，原告因而人車倒地，並受有四肢多處擦挫傷
    等傷害。而系爭機車修復費用新臺幣（下同）10,450元，原
    告並因此受有醫療費用900元、衣物破損1,000元、手機損壞
    1萬元、工作損失3,967元，且受有精神上之痛苦，被告應給
    付精神慰撫金8萬元。為此，爰依侵權行為之法律關係請求
    被告賠償損害等語。並聲明：㈠被告應給付原告10萬6,317 
    元，及自起訴狀繕本送達翌日起至清償日止，按週年利率5%
    計算之利息。㈡願供擔保，請准宣告假執行。
二、被告方面：
    被告未於言詞辯論期日到場，亦未提出書狀作何聲明或陳述
    。 
三、本件原告主張之事實及被告因前開犯行，業經本院刑事庭以
    110 年度審交簡字第201 號判決被告認被告犯過失傷害罪，
    除有刑事判決書在卷可參（見本院卷第7 頁至第8 頁），復
    經本院依職權調閱前開刑事全案卷宗查核無訛，而被告已於
    相當時期受合法通知，既於言詞辯論期日不到場，亦未提出
    答辯書狀為爭執，依民事訴訟法第436條第2 項、第280 條
    第3 項準用同條第1 項之規定，應視同自認，自堪信原告之
    主張為真實可採。
四、按因故意或過失，不法侵害他人之權利者，負損害賠償責任
    ；不法侵害他人之身體或健康者，對於被害人因此喪失或
    減少勞動能力，或增加生活上之需要時，應負損害賠償責任
    ；不法侵害他人之身體、健康……者，被害人雖非財產上之
    損害，亦得請求賠償相當之金額，民法第184 條第1 項前段
    、第193 條第1 項及第195 條第1 項前段分別定有明文。被
    告既經認定須負侵權行為損害賠償責任，原告自得依上開規
    定請求其賠償。茲就原告主張之各項損害數額審酌如下：　
  ㈠醫療費用部分：
    原告主張其因被告之過失行為而致原告因此受有四肢多處擦
    挫傷等傷害，並於事故發生後至醫院就診，支出醫療費900 
     元乙節，業據其提出衛生福利部桃園醫院暨新屋分院醫療
    費用收據為證（見本院卷第8頁及背面），核屬因本件事故
    發生而增加之必要支出，是其主張應屬有據。
　㈡工作損失部分：
    原告主張因系爭事故受傷，受有4日不能工作之損失3,967
    元等節，固據其提出請假單為證（見本院卷第10頁），然審
    究原告受傷當日之醫療情形，其於109 年10月22日事故後，
    曾至衛生福利部桃園醫院急診就醫，傷勢為四肢多處擦挫傷
　　等，經診療後即離院，該院建議續於門診追蹤治療，此有診
    斷證明書可參（見桃園地檢署110年度偵字第7202號卷第27
    頁），則以原告傷勢及就診情形，實難認其因本件事故而有
    4日無法工作之情，此外，原告復未能提出其他有利證據，
    其此部分之請求尚難認為有據，自非可取。
　㈢系爭機車修復費用部分：
    按物被毀損時，被害人除得依民法第196 條請求賠償外，並
    不排除民法第213 條至第215 條之適用。依民法第196 條請
    求賠償物被毀損所減少之價額，得以修復費用為估定之標準
    ，但以必要者為限（例如：修理材料以新品換舊品，應予折
    舊）。查系爭機車修復費用為10,450元（均為零件），有順
    程機車行出具之估價單在卷為憑（見本院卷第8 頁反面），
    而該修復費用中零件部分既係以新品更換舊品，則應扣除折
    舊後計算其損害。復依行政院財政部發布之「固定資產耐用
    年數表」規定，機械腳踏車之耐用年數為3 年，並依同部訂
    定之「固定資產折舊率表」規定，耐用年數3 年依定率遞減
    法之折舊率為千分之536 ，其最後1 年之折舊額，加歷年折
    舊累計額，其總和不得超過該資產成本原額10分之9 。查系
    爭機車係107年6 月出廠，有車號查詢機車車籍1紙在卷可稽
    （見本院個資卷），至本件事故發生之109 年10月22日，系
    爭機車之實際使用年數為2年5個月，是原告得請求被告賠償
    之範圍，應以1,747 元為限（計算式如附表），逾此範圍，
    不應准許。
　㈣衣物破損及手機損壞部分：
　　原告主張因被告上開過失傷害行為，致其所有之衣物破損及
    手機損壞乙節，惟未無法提出具體事證以實其說，本院審酌
　　本件事故為二車發生撞擊，其車上攜帶之手機因此受損，應
    屬當然，然原告主張修復方式之係以新品換舊品，本應予折
    舊，且原告並未舉證其原價值數額，爰依民事訴訟法第222
    條第2項「當事人已證明受有損害而不能證明其數額或證明
    顯有重大困難者，法院應審酌一切情況，依所得心證定其數
    額。」規定，並參酌一般行情，認原告請求衣物破損1,000
    元、手機損壞5,000元，應為適當，逾此範圍，即屬無據。
　㈤精神慰撫金部分：
　　按不法侵害他人之身體、健康、名譽、自由、信用、隱私、
    貞操，或不法侵害其他人格法益而情節重大者，被害人雖非
    財產上之損害，亦得請求賠償相當之金額，亦為民法第195 
    條第1 項前段明定。又慰撫金之多寡，應斟酌雙方之身份、
    地位、資力與加害程度，及其他各種情形核定相當之數額，
    該金額是否相當，自應依實際加害情形與被害人所受之痛苦
    及雙方之身份、地位、經濟狀況等關係決定之（最高法院51
    年度台上字第223號裁判意旨參照）。經查，被告因前開過
    失行為致原告受有上開傷害，則原告受有身體及精神痛苦，
    堪可認定，是原告依上開規定請求被告賠償慰撫金，自屬有
    據。本院審酌兩造之學歷及經歷，兼衡兩造之財產狀況（見
    本院個資卷），復參酌兩造之身分、地位、經濟狀況與被告
    之過失情節及原告所受傷害等一切情狀，認原告請求被告賠
    償精神慰撫金以5,000元為適當，應予准許。逾此部分之請
    求，應予駁回。
五、綜上所述，原告依侵權行為之法律關係，請求被告應給付原
    告13,647 元（醫療費用900元＋機車修復費1,747 元＋衣物破
    損1,000元＋手機損壞5,000元＋精神慰撫金5,000元），及自
    起訴狀繕本送達（見本院卷第52頁）之翌日即111 年6 月9 
    日起至清償日止，按週年利率5%計算之利息，為有理由，應
    予准許。逾此範圍之請求，為無理由，應予駁回。
六、本件係就民事訴訟法第427 條第1 項適用簡易程序所為被告
    敗訴之判決，爰依同法第389 條第1 項第3 款之規定，依職
    權宣告假執行。至原告雖聲明願供擔保請准宣告假執行，惟
    本院既已職權宣告假執行，原告此部分聲請，核僅為促請本
    院職權發動，自無庸另為准駁之諭知。另原告敗訴部分，假
    執行之聲請予駁回。
七、訴訟費用負擔之依據：民事訴訟法第79條。
　　
中    華    民    國   111    年    7     月    28    日
                  桃園簡易庭  法  官  汪智陽
以上正本係照原本作成。
如不服本判決，應於送達後20日內，向本院提出上訴狀並表明上
訴理由，如於本判決宣示後送達前提起上訴者，應於判決送達後
20日內補提上訴理由書（須附繕本）。
如委任律師提起上訴者，應一併繳納上訴審裁判費。
中    華    民    國   111    年    7     月    28    日
                              書記官  陳家蓁

附表：                     111 年度桃簡字第761號     年 數  折        舊         額   折  舊  後  餘額   計  算  方  式 金額   計算方式  金額 01 10,450x0.536 5,601 10,450-5,601 4,849 02 4,849x0.536 2,599 4,849-2,599 2,250 03 2,250x0.536x5 /12 503 2,250-503 1,747 說明： 一、單位為新臺幣，元以下四捨五入。 二、採定率遞減法計算折舊。